# 请教陈版关于公司注销的一个事项~

提问人：ceciliapko 时间：2012-01-12 22:18:29
陈版，目前在做的一家客户分公司即将注销清算，因此年末时将长期待摊费用性质为装修费的余额一次性摊销入费用，由于以前未接触过注销清算的公司，想请问这样的做法合理吗？哪里有据可依呢？？~~跪谢！

回答人：chenyiwei
要考虑该装修费余额有无变现价值，例如是否可以转让或者抵作租金等。

提问人：ceciliapko 时间：2012-01-13 17:41:48
回复 chenyiwei 的帖子
陈版~没有变现价值的 如果清算注销时肯定也是要计入费用的 但是在手续还没办完时可以提前全部计入费用吗？

回答人：chenyiwei
会计上主要考虑能否带来未来经济利益，如果不能带来未来经济利益就要及时核销或者计提准备，与企业的注销手续是否办完无关。